【裁判字號】    90,易,2682
【裁判日期】    901029
【裁判案由】    家庭暴力防治法之傷害
【裁判全文】
臺灣臺中地方法院刑事判決                          九十年度易字第二六八二號
    公  訴  人  臺灣台中地方法院檢察署檢察官
    被      告  乙○○
右列被告因家庭暴力防制法之傷害案件，經檢察官提起公訴（九十年度偵字第一二三
三八、一三０四五號），本院判決如左：
    主  文
乙○○違反法院依家庭暴力防治法第十三條所為禁止對甲○○實施家庭暴力行為及禁
止直接或間接對甲○○為騷擾行為之民事暫時保護令，處拘役伍拾日，如易科罰金，
以佰元折算壹日。緩刑貳年，緩刑期內付保護管束。
被訴傷害部分公訴不受理。
    事  實
一、乙○○與甲○○二人係夫妻關係，為家庭暴力防治法第三條第一款所定之家庭成
    員。乙○○於民國（下同）九十年六月六日十三時許，在台中市○○區○○路二
    段八一五巷三號住處，酒後與甲○○發生口角。詎乙○○基於傷害人身體之犯意
    ，徒手毆打甲○○，致甲○○受有左眼眶瘀傷之傷害（所涉傷害罪部份嗣經甲○
    ○撤回告訴）。甲○○並據而向本院聲請核發民事暫時保護令，經本院於同年七
    月二日以九十年度暫家護字第一四九號民事暫時保護令裁定：乙○○不得對甲○
    ○實施身體或精神上不法侵害之行為，不得直接或間接對甲○○為騷擾行為，前
    開民事暫時保護令並於同月十三日送達予乙○○。詎乙○○竟仍不知悔改，於九
    十年七月二十二日二十二時三十分許，酒後在前開住處，對甲○○稱如不開門要
    將甲○○及兒女趕出家門、或殺掉全家、放火燒房子等語，以加害生命、財產之
    事恐嚇甲○○，使甲○○心生畏懼，致生危害於安全，對甲○○實施精神上不法
    侵害之行為及直接對甲○○為騷擾行為，而違反本院所為之上開民事暫時保護令
    。
二、案經甲○○訴由台中市警察局第四分局報請臺灣臺中地方法院檢察署檢察官偵查
    起訴。
    理  由
甲、有罪部分：
一、訊據被告乙○○矢口否認有何違反保護令及恐嚇告訴人甲○○犯行，辯稱：他是
    與告訴人起爭執，告訴人不開門讓他進去，但他並未說要燒掉房子云云。惟查：
    前開恐嚇之情節業據告訴人指訴綦詳，參以被告於警訊中所稱他當日有喝酒，可
    能喝酒醉胡言亂語及在本院所稱有與告訴人起爭執等情，告訴人前開訴顯非虛構
    。茍被告未出言恐嚇騷擾，告訴人當無懼而報警之理。況告訴人與被告為夫妻關
    係，事後於本院並已原諒被告，且願撤回傷害罪部分之告訴，惟仍供稱被告確實
    有說要放火燒房子及殺掉全家，但被告現在已經改過，她願意原諒被告。益徵告
    訴人當無誣陷被告之理，其前開指訴應與事實相符而可採信。是被告上開所辯，
    尚不足採。此外，復有本院九十年度暫家護字第一四九號民事暫時保護令裁定一
    紙在卷可按。被告犯行，堪予認定。
二、被告乙○○與告訴人甲○○二人係夫妻關係，為家庭暴力防治法第三條第一款所
    定之家庭成員。核被告乙○○所為，係犯刑法第三百零五條之恐嚇罪，屬家庭暴
    力防治法第二條第二項之家庭暴力罪；家庭暴力防治法第五十條第一、二款之違
    反保護令罪。再本院所核發上開保護令，係以一保護令，命被告不得對被害人實
    施身體或精神上不法侵害之行為、不得直接或間接對於被害人為騷擾之聯絡行為
    ，故被告違反上開保護令之內容雖有二款，亦僅構成家庭暴力防治法第五十條之
    一罪，併予敘明。被告所犯上開違反保護令罪、刑法第三百零五條之恐嚇罪，係
    一行為觸犯數罪名，屬想像競合，應從一重之違反保護令罪處斷。爰審酌被告尚
    無犯罪前科、於本院裁定核發民事暫時保護令後，不知予以遵守，又藉酒後對被
    害人實施家庭暴力行為，無視法律之規定、被害人所受侵害及騷擾之程度，及被
    告犯罪後已與被害人和解，被害人亦表示願原諒其行為等一切情狀，量處如主文
    所示之刑，並諭知易科罰金之折算標準示懲。查被告未曾受有期徒刑以上刑之宣
    告，此有台灣台中地方法院檢察署刑案資料查註紀錄表附卷可查，因一時失慮，
    偶罹刑典，經此刑之宣告後，應知警惕而無再犯之虞，並審酌夫妻間相處情形，
    本院因認暫不執行其刑為當，予以宣告緩刑二年，以啟自新。次查，違反家庭保
    護令罪而受緩刑之宣告者，依家庭暴力防治法第三十條第一項之規定，在緩刑期
    內應付保護管束，爰併為緩刑期內付保護管束之諭知。
乙、不受理部分：
一、公訴意另以被告乙○○與告訴人甲○○二人係夫妻關係，為家庭暴力防治法第三
    條第一款所定之家庭成員。被告於九十年六月六日十三時許，在台中市○○區○
    ○路二段八一五巷三號住處，酒後與告訴人發生口角。詎被告基於傷害人身體之
    犯意，徒手毆打告訴人，致告訴人受有左眼眶瘀傷之傷害，因認被告此部分另涉
    有刑法第二百七十七條第一之傷害罪嫌等語。
二、按告訴乃論之罪，其告訴經撤回者，應諭知不受理之判決，此為刑事訴訟法第三
    百零三條第三款所明定。本件被告經檢察官以涉犯刑法第二百七十七條第一項之
    傷害罪提起公訴，依照同法第二百八十七條前段規定係屬告訴乃論之罪，茲經告
    訴人於第一審辯論終結前具狀並當庭撤回告訴，爰諭知不受理之判決。
丙、據上論斷，應依刑事訴訟法第二百九十九條第一項前段、第三百零三條第三款，
    家庭暴力防治法第五十條第一款、第二款第三十條第一項，刑法第十一條前段、
    第五十五條、第四十一條第一項前段、第七十四條第一款，罰金罰鍰提高標準條
    例第一條前段、第二條，判決如主文。
本件經檢察官陳義忠到庭執行職務
中      華      民      國    九十      年      十      月    二十九    日
                              臺灣臺中地方法院刑事第一庭
                                  法  官  鄭文祺
右正本證明與原本無異。
如不服本判決，應於判決送達後十日內向本院提出上訴狀，上訴於臺灣高等法院臺中
分院( 須附繕本 )。
                                  書記官
中      華      民      國    九十      年      十      月    二十九    日
附錄本案所犯法條全文
中華民國刑法第三百零五條
(恐嚇危害安全罪)
以加害生命、身體、自由、名譽、財產之事，恐嚇他人致生危害於安全者
，處二年以下有期徒刑、拘役或三百元以下罰金。
家庭暴力防治法第五十條
違反法院依第十三條、第十五條所為之下列裁定者，為本法所稱之違反保
護令罪，處三年以下有期徒刑、拘役或科或併科新台幣十萬元以下罰金︰
一  禁止實施家庭暴力行為。
二  禁止直接或間接騷擾、接觸、通話或其他連絡行為。
三  命遷出住居所。
四  遠離住居所、工作場所、學校或其他特定場所。
五  命完成加害人處遇計畫：戒癮治療、精神治療、心理輔導或其他治療
    、輔導。


司法院資訊處製作；財團法人民間司法改革基金會備份。
